【裁判字號】    91,聲判,116
【裁判日期】    920129
【裁判案由】    聲請交付審判
【裁判全文】
臺灣高雄地方法院刑事裁定                       九十一年度聲判字第一一六號
    聲  請  人  乙○○  住高雄.
    即  告訴人
    代  理  人  黃榮作律師
    被      告  甲○○  男  四.
右列聲請人因告訴被告殺人未遂等案件，不服台灣高等法院高雄分院檢察署檢察長駁
回再議之處分（九十一年上聲議字第七八九號），聲請交付審判，本院裁定如左：
    主  文
聲請駁回。
    理  由
一、按告訴人不服上級法院檢察署檢察長或檢察總長認再議為無理由而駁回之處分者
    ，得於接受處分書後十日內委任律師提出理由狀，向該管第一審法院聲請交付審
    判。法院認交付審判之聲請不合法或無理由者，應駁回之；認為交付審判之聲請
    有理由者，應為交付審判之裁定。刑事訴訟法第二百五十八條之一、第二百五十
    八條之三第二項分別定有明文。
二、本件聲請人即告訴人乙○○以被告甲○○涉犯殺人未遂等罪向台灣高雄地方法院
    檢察署檢察官提出告訴，經該檢察署檢察官以九十一年度偵字第一一一五九六號
    為不起訴處分後，聲請人不服而聲請再議，經台灣高等法院高雄分院檢察署檢察
    長認再議為無理由，以九十一年度上聲議字第七八九號處分書駁回再議之聲請。
三、聲請交付審判意旨略以：被告甲○○基於傷害聲請人即告訴人乙○○之概括犯意
    連續於民國八十九年三月間某日、八十九年八月二十四日、八十九年十二月十八
    日、九十年二月二十二日，在高雄市○○○路三二一號六樓之三號聲請人之住處
    毆打聲請人，致聲請人受傷、於九十年七月十五日十四時許，在高雄市○○街三
    一五號Ｅ棟十二樓之八號住處，被告與聲請人發生爭執之際，以手掐住聲請人之
    頸部，而致聲請人受有傷害、於九十年七月二十日十七時許，聲請人在高雄市○
    ○街便利商店之門口，搭坐由被告所駕駛之自用小客車，車輛停在便利商店之門
    口時，被告突然以雙手將聲請人往車外推，致同車之幼女翁立掉出車外受傷，繼
    而被告在上出拳毆打聲請人頭部，再將聲請人推出車外，致聲請人亦受傷害，是
    被告確涉有刑法第二百七十七條第一項傷害罪，惟原處分及原檢察官不起訴處分
    書，均未審酌被告有上開行為，及被告上開行為係屬連續犯之關係，而將被告八
    十九年三月間某日、八十九年八月二十四日、八十九年十二月十八日、九十年二
    月二十二日之傷害行為以已逾告訴期而為不起訴處分，其顯有不適用法規之違法
    ；將被告七月十五日、七月二十日之行為，分別以殺人及傷害之罪嫌不足而為不
    起處分，均有違證據法則，因認台灣高等法院高雄分院檢察署九十一年度上聲議
    字第七八九號駁回處分為無理由，而被告涉有連續傷害罪責，爰依法檢具律師委
    任狀提出理由如上云云。
四、按依新修正之刑事訴訟法第二百五十八條之一規定告訴人得向法院聲請交付審判
    ，係刑事訴訟法新增對於「檢察官不起訴處分或緩起訴處分」制衡之外部監督機
    制，其立法精神係在，法院就檢察官所為不起訴處分或緩起訴處分是否正確加以
    調查，以防止檢察機關濫權，是刑事訴訟法第二百五十八條之三法院就聲請審判
    案件之審查，所謂「得為必要之調查」，其調查證據之範圍，自應以偵查中曾出
    現之證據為限，不可就告訴人新提出之證據再為調查，亦不可蒐集偵查卷以外之
    證據。且另按新修正之刑事訴訟法第二百六十條對於不起訴處分已確定，或緩起
    訴處分期滿未經撤銷得再為起訴之規定，其立法理由說明，本條所謂不起訴處分
    已確定，係包括「聲請法院交付審判復經駁回者」之情形在內，是法院就聲請交
    付審判案件之審查，所「得為必要之調查」，自更應以偵查中曾顯現之證據為限
    ，不得就告訴人新提出之證據再為調查，亦不可蒐集偵查卷以外之證據，否則，
    將與刑事訴訟法第二百六十條之再行起訴之規定，混淆不清（司法院（九一）院
    台廳刑一字第一一九八五號函參照）。
五、經查：
  (一)查聲請人於係於九十一一年一月十四日，具狀向檢察官指述被告連續於八十九年
    三月間某日、八十九年八月二十四日、八十九年十二月十八日、九十年二月二十
    二日，在高雄市○○○路三二一號六樓之三號聲請人之住處毆打聲請人成傷，於
    九十年七月二十日十七時許，在被告車內，被告以雙手將聲請人往車外推，致同
    車之幼女翁立掉出車外受傷，繼而被告在上出拳毆打聲請人頭部，再將聲請人推
    出車外，致聲請人成傷；於九十年七月十五日十四時許，在高雄市○○街三一五
    號Ｅ棟十二樓之八號住處，被告與聲請人發生爭執之際，以手掐住聲請人之頸部
    ，欲置聲請人於死地，而經原檢察官針對被告八十九年三月間某日、八十九年八
    月二十四日、八十九年十二月十八日、九十年二月二十二日被訴傷害部分，以已
    逾告訴期間而為不起訴處分，九十年七月二十日被訴傷害部分、九十年七月十五
    日被訴殺人未遂部分，以罪嫌不足為不起訴處分，並經原處分再議駁回確定，有
    聲請人聲請狀（偵卷九十一年度發查字第五一四號卷內）、前開不起訴處分書及
    台灣高等法院高雄分院檢察署九十一年度上聲議字第七八九號處分書附卷可憑，
    合先敘明。
  (二)按連續犯之成立，除須數行為間具時間、空間、場所、機會上具有密切連接之連
    續性，並違犯構成要件相同之罪名外，需以連續之數行為細出於概括之犯意為之
    ，亦即多次之犯行自始即出於同一之犯罪計畫內，始足當之。查聲請人於偵查中
    所指述被告連續於八十九年三月間某日、八十九年八月二十四日、八十九年十二
    月十八日、九十年二月二十二日，在高雄市○○○路三二一號六樓之三號聲請人
    之住處毆打聲請人成傷之時間，既與聲請人於偵查中所指訴被告最後一次於九十
    年七月二十日十七時許，在被告車內，被告出拳毆打聲請人頭部，再將聲請人推
    出車外，致聲請人成傷，時間已距離約半年之久，且聲請人所指述被告前四次之
    傷害犯行之場所，與最後一次亦不相同，則尚難認聲請人所指述被告前四次之傷
    害犯行，與最後一次之之傷害犯行，有連續犯之裁判上一罪關係，是原檢察官及
    原處分以聲請人所指述被告前四次之傷害犯行，與最後一次之之傷害犯行，非屬
    連續犯之裁判上一罪關係，並以聲請人所指述被告前四次之傷害犯行係屬告訴乃
    論之罪，而已逾六個月之告訴期間，依刑事訴訟法第二百五十二條第五款為不起
    訴處分，及依刑事訴訟法第二百五十八條前段駁回此部分之再議，於法並無違誤
    。
  (三)至聲請人於偵查中指訴，於九十年七月二十日十七時許，在被告車內，被告以雙
    手將聲請人往車外推，致同車之幼女翁立掉出車外受傷，繼而被告在車上出拳毆
    打聲請人頭部，再將聲請人推出車外，致聲請人成傷，而認被告此部分之行為係
    犯傷害罪云云。然被告於偵查中否認有此傷害犯行，辯稱：當天是雙方談得不太
    愉快，乙○○要下車時，自己腳勾到自己跌倒的，不是我打她等語，且聲請人於
    偵查中並無法提出自己受有傷害之醫院診斷證明書足以證明其受傷，至於聲請人
    提出之證人許順富於偵查中亦僅陳稱九十年七月二十日當天（但又自稱詳細日期
    不能確定）有到聲請人住處為聲請人開鎖，發現聲請人與翁立身上有瘀、擦傷等
    語（九十一年度他字第一一九Ｏ號卷第二十六頁），惟該證人既無法確認事發日
    期，亦未目睹聲請人確係遭受被告之毆打成傷之經過情形，自不能以該證人曾證
    稱目睹聲請人與翁立身上有瘀、擦傷等語即以遽為不利被告之認定。此外，證人
    楊文景（即當日至現場處理之員警）雖於偵查中證稱：「當時到場時，印象中蘇
    小姐有傷，受何傷不記得了，小女孩部分我沒注意，蘇小姐表示她被同居人甲○
    ○毆打，當時我們告訴她先去驗傷，再到派出所報案，但她一直沒有來，我們到
    時甲○○已經離開了」等語（九十一年度他字第一一九Ｏ號卷第二十五頁），然
    證人楊文景係事後到場，並未目睹聲請人確係遭受被告之毆打成傷之經過情形，
    且證人楊文景於偵查中亦曾證述：對於聲請人當天係何部位受傷、受何傷均不記
    得等語（九十一年度他字第一一九Ｏ號卷第二十五頁），是證人楊文昌既非當場
    目睹聲請人遭被告毆打，且無法明確證述聲請人當日係有何部位受傷，是亦不得
    以該證人之證述為不利於被告之認定，是原處分及原檢察官以此部分之傷害罪嫌
    不足，依刑事訴訟法第二百五十二條第十款為不起訴處分，及依刑事訴訟法第二
    百五十八條前段駁回此部分之再議，尚稱允當，並無違法之處。
  (四)聲請人於偵查中另指訴，九十年七月十五日十四時許，在高雄市○○街三一五號
    Ｅ棟十二樓之八號住處，被告與聲請人發生爭執之際，以手掐住聲請人之頸部，
    欲置聲請人於死地，認被告此部分之行為係犯殺人未遂罪云云。查聲請人於偵查
    中指述被告涉有此部分之犯嫌，係以證人賴錦儒即當日到場處理之員警之證述驗
    傷診斷證明書一紙為證，惟證人賴錦儒於偵查中亦僅證稱：「是大樓管理員報案
    說有糾紛，我與同事前往處理，當時到達十二樓他們住處門口，蘇女與一位陳先
    生（甲○○）才坐電梯上來，當時蘇女表示陳先生毆打她且偷她衣櫥的錢，二人
    當場發生口角，在勸說之下二人沒辦法和解，我們就帶他們二人回派出所，就交
    由備勤的同仁以家暴法案件處理，當時蘇女說她被打，也說甲○○傷害那位小女
    孩，但情節未交待清楚，當天蘇女沒有提出告訴，我們到達時他們已經爭執過後
    ，只是還一直發生口角，所以就請他們回派出所處理，我與同事並沒有看到他們
    衝突現場」等語（九十一年度偵字第一一五九六號卷第七頁至第八頁），是證人
    賴錦儒僅係事發後到場，亦無目睹被告有以手掐住聲請人之頸部，欲置聲請人於
    死地之經過；況，依聲請人於偵查中所提出之驗傷診斷書（警卷證五）觀之，聲
    請人至醫院之驗傷時間為九十年七月十六日二十時四十分，聲請人此次驗傷之時
    間距離聲請人所指述事發時間已有一天有餘，則此驗傷之診斷書所記載聲請人所
    受之傷害，究為何時所造成，實啟人疑竇，且此等傷害是否確為九十年七月十五
    日被告所為，亦屬有疑，是亦不能以此驗傷診斷書為被告不利之認定，故原處分
    及原檢察官以此部分之殺人罪嫌不足，依刑事訴訟法第二百五十二條第十款為不
    起訴處分，及依刑事訴訟法第二百五十八條前段駁回此部分之再議，尚無不合。
    至聲請人於本次聲請交付審判另稱：被告此部分之行為雖不構成殺人未遂，亦構
    成傷害云云，惟聲請人此部分之指述，既無證據以茲證明，已如前述，是聲請人
    就此部分聲請交付審判，亦無理由。
  (五)綜上所述，原檢察官及台灣高等法院高雄分院檢察署檢察長分別予以不起訴處分
    及駁回再議之聲請，並無不當，揆諸首揭之法條意旨，本件交付審判為無理由，
    應予駁回。
六、依刑事訴訟法第二百五十八條之三第二項裁定如主文。
中      華      民      國    九十二    年      一      月    二十九    日
             台灣高雄地方法院刑事第四庭
                                          審判長法  官  陳  明  富
                                                法  官  陳  業  鑫
                                                法  官  吳  志  豪
右正本證明與原本無異。
不得抗告。
                                                書記官  邱  秋  珍
中      華      民      國    九十二    年      一      月    二十九    日


司法院資訊處製作；財團法人民間司法改革基金會備份。
